【裁判字號】    99,台抗,735
【裁判日期】    990909
【裁判案由】    違反毒品危害防制條例延長羈押
【裁判全文】
最高法院刑事裁定              九十九年度台抗字第七三五號
抗  告  人  林靜宜
上列抗告人因違反毒品危害防制條例案件，不服台灣高等法院中
華民國九十九年八月九日延長羈押之裁定（九十九年度上訴字第
三七二號），提起抗告，本院裁定如下：
    主  文
抗告駁回。                                               
    理  由                                               
本件原裁定以抗告人林靜宜因違反毒品危害防制條例案件，經原
審法院（台灣高等法院）認其犯罪嫌疑重大，有刑事訴訟法第一
百零一條第一項第一、三款情形，非予羈押，顯難進行審判，於
民國九十九年一月二十五日執行羈押，嗣經第二次延長羈押，至
九十九年八月二十四日，延長羈押期間即將屆滿，因其羈押原因
依然存在，認有繼續羈押之必要，而裁定抗告人應自民國九十九
年八月二十五日起，第三次延長羈押二月。經核於法並無不合。
抗告人之抗告意旨略以：依刑事訴訟法第一百零一條第一項規定
，倘單以犯重罪作為羈押之要件，而別無其他羈押原因，恐背離
羈押係不得已之最後手段與法治國刑事程序無罪推定之原則。且
司法院大法官會議釋字第六六五號解釋意旨，亦將上開法條第三
款以犯重罪作為羈押原因之規定，限縮在「並存有相當理由時」
，始得予以羈押。原裁定僅以抗告人犯罪嫌疑重大，非予羈押，
顯難進行審判為由，未附具其他任何理由，顯有理由不備之違誤
等語。
惟按羈押之目的，在於確保刑事偵查、審判程序之完成及刑事執
行之保全。被告究竟有無刑事訴訟法第一百零一條、第一百零一
條之一所規定之羈押要件，應否羈押，以及羈押後其羈押原因是
否仍然存在，有無繼續羈押之必要，事實審法院本得斟酌訴訟進
行程度及其他一切情形而為認定，故受羈押之被告除確有刑事訴
訟法第一百十四條所列情形之一者外，其應否羈押或延長羈押，
事實審法院自有認定裁量之權，苟無濫用其權限之情形，即不得
任意指為違法。原裁定已敘明抗告人前經認為犯罪嫌疑重大，有
刑事訴訟法第一百零一條第一項第一、三款情形，非予羈押，顯
難進行審判，而其羈押原因依然存在，認有繼續羈押之必要之理
由；經核於法並無不合。且其並非以抗告人涉犯重罪作為羈押之
唯一原因，並無背於司法院釋字第六六五號解釋意旨。抗告意旨
係對於原審法院依職權審酌之事項，任意指摘，自難認為有理由
，本件抗告應予駁回。
據上論結，應依刑事訴訟法第四百十二條，裁定如主文。
中    華    民    國  九十九  年    九    月    九    日
                      最高法院刑事第七庭
                          審判長法官  林  永  茂  
                                法官  蘇  振  堂  
                                法官  林  立  華  
                                法官  蔡  國  在  
                                法官  陳  春  秋  
本件正本證明與原本無異
                                      書  記  官  
中    華    民    國  九十九  年    九    月   十四   日
                                                       s

司法院資訊處製作；財團法人民間司法改革基金會備份。
